# 陈版主，关于计学撮要 2013 中的一个问题的疑惑

提问人：lhj229 时间：2014-12-18 17:04:31
计学撮要 2013 中问题2-3-12（与非同一控制下企业合并同时完成的分步交易合并确认递延所得税的问题） 从购买方A公司的合并报表层面考虑，在取得对被购买方B公司控制权的同时，也同时实现了对C公司的合并（通过分步交易实现）。因此，A公司在编制合并财务报表时，应当通过对被购买方B公司所持C公司30%股权公允价值的单独评估，将所支付的股权购买价款中相当于C公司30%股权公允价值的金额作为在购买日增持C公司30%股权的交易对价。。。。 请问，如果B公司也是分步购买交易情况下，在计算归属于B公司的商誉时，是否用所支付的B公司股权购买价款扣除相当于C公司股权公允价值后的价值作为计算B公司商誉的依据，不能直接用所支付的B公司股权购买价款计算？如果不用，是否存在重复计算C公司商誉？？很迷惑，请看看怎么处理？谢谢

回答人：chenyiwei
如果B公司也是分步购买，其他背景信息不变，则本案例中B、C公司的合并日仍然是同一日。在该购买日，应对A持有的B公司原有股权对应的净资产价值（整体权益价值）按公允价值重新计量（重新计量的范围是B在购买日的全部可辨认资产和负债，包括其对C的股权投资在内）。因为该日之前B最多是A的联营或合营企业，所以不单独考虑其中所持有的C公司 30 ％股权这一单项资产的公允价值变动。 A对C的合并成本＝B原持有C的股权于购买日的公允价值＋A原持有的C的股权投资于购买日的公允价值。A对C的商誉＝A对C的合并成本－C的可辨认净资产于购买日的公允价值*A的持股比例。这一点与原题中的处理方式一致。 A对B的合并成本和取得B的可辨认净资产公允价值中，均应扣除B持有C30％股权于购买日的公允价值，以避免A对B的商誉的重复计算。

提问人：lhj229 时间：2014-12-20 19:49:31
陈版主，在将A对B的合并成本和取得B的可辨认净资产公允价值中扣除B持有C30％股权于购买日的公允价值计算了A对B的商誉后，是否须将B的少数股东权益也冲减呢？？

回答人：chenyiwei
如果此次A收购B完成后，对B不是持股 100 ％，则还应扣减不纳入本次收购范围的少数股权对应享有的可辨认净资产公允价值份额。